臺灣新北地方法院刑事判決
110年度審簡上字第33號
上  訴  人  臺灣新北地方檢察署檢察官
被      告  丁宥斌



上列上訴人因被告傷害案件，不服本院中華民國110 年8 月20日
110年度審簡字第327號第一審簡易判決（起訴書案號：110年度
偵字第1375號），提起上訴，本院管轄之第二審合議庭判決如下
：
    主  文
上訴駁回。 
    事  實
一、經本院審理後，認第一審以被告丁宥斌犯刑法第277 條第1
    項之傷害罪，而依刑事訴訟法第449 條第2 項前段、第3 項
    、第454 條第2 項、刑法第28條、第277 條第1 項、第41條
    第1項前段，刑法施行法第1條之1第1項等規定，判處拘役40
    日，如易科罰金，以新臺幣1,000元折算1日，其認事、用法
    均無違誤，量刑亦屬妥適，應予維持。但除原審判決事實及
    理由欄一、第1行「除據部分」應更正為「除證據部分」、
    「外」後，就檢察官起訴書犯罪事實欄一、第1行「民國109
    年10月29日18時10分許，在新北市○○區○○路000巷00號前」
    應更正為「民國109年10月29日18時14分許，在新北市○○區○
    ○路000巷0號前」、末行「即左側手部挫傷等傷害」，應補
    充更正為「背部左側挫傷及左側手部挫傷等傷害。」外，其
    餘均引用第一審刑事簡易判決書及起訴書所記載之事實、證
    據及理由（詳如本案附件）
二、檢察官據告訴人林柑宏之請求上訴意旨略以：
　㈠被告與綽號「阿聖」之人共同毆打告訴人，然被告於偵查中
    已刪除與「阿聖」之聯絡方式，拒絕供出共犯其人，又被告
    在原審準備程序中辯稱:「告訴人也有傷害我」云云，與事
    實不符，犯後態度顯然不佳。
　㈡依據告訴人所提出之照片，其所受之傷勢有背部左側3處挫傷
    等傷害，然起訴書及原審判決均漏未記裁，有已受請求之事
    項未予裁判之違誤。
　㈢被告迄未與告訴人達成和解並賠償損害。
　㈣是綜上，衡諸被告犯罪手段、所生之損害及犯罪後之態度，
    原審僅判處上開刑度，實無以收警惕之效，亦未能使罰當其
    罪，應有量刑過輕之情，難認原判決妥適，請求撤銷原判決
    ，另為適當之判決。
三、按關於刑之量定，為求個案裁判之妥當性，法律賦予法院裁
    量之權，量刑輕重，屬為裁判之法院得依職權自由裁量之事
    項，苟其量刑已以行為人之責任為基礎，並斟酌刑法第57條
    各款所列情狀，在法定刑度內，酌量科刑，如無偏執一端，
    致明顯失出失入情形，第二審法院即不得單就量刑部分遽指
    為不當或違法。經查：
　㈠就告訴人所受之傷害，原審係依據其所提出之行天宮醫療志
    業醫療財團法人恩主公醫院之診斷證明書所載內容判定(見
    偵卷第16頁)，原非無據，參照告訴人在偵查中所提出之受
    傷照片(見偵卷第25頁下圖)，亦僅在「背部左側挫傷」一處
    有所出入，是參照告訴人之指述、診斷證明書及照片等證據
    ，告訴人確受有上揭傷害無訛，原審漏未載明，但此並不影
    響原審判決基本事實，本院已補充如上，檢察官上訴書所載
    3處挫傷，應係誤認同偵卷頁上圖照片(右側前臂挫傷)所致
    ，僅此敘明。　　
　㈡再觀諸原審判決書事實及理由欄所載，原審已審酌「被告僅
    因細故與告訴人林柑宏發生口角爭執，竟持棍毆打告訴人，
    致使告訴人受有如附件起訴書犯罪事實欄所載之傷害，所為
    實應非難，兼衡被告素行、高職畢業之智識程度、犯罪動機
    、目的、手段、告訴人受傷程度，暨其犯後坦認犯行，然未
    與告訴人達成和解等一切情狀」，而據以量刑，顯已以行為
    人之責任為基礎，並斟酌刑法第57條所列情狀，而為刑之量
    定。另審諸本案被告於本院審理時始終坦承犯行，並表示對
    其行為深感抱歉，願賠償告訴人新臺幣3萬5000元，據此與
    告訴人達成和解，此有本院卷附審理筆錄足按，雖經告訴人
    拒絕，顯見被告尚非無悔改認錯之意。又原審判決業依刑法
    第57條所列情狀，一併考量告訴人所受傷勢等情，而為本案
    科刑判決，業如上述。基此，原審判決並未逾越法律規定之
    範圍，量刑亦稱妥適，尚難謂有何違法可言。檢察官上訴意
    旨泛稱原審量刑尚欠允當，請求另為適當之刑云云，無非就
    原審已妥適審酌說明之事項復事爭執，並未依據卷內既有訴
    訟資料或提出新事證，指摘或表明原判決有何採證、認事、
    用法或量刑等足以影響判決本旨之不當或違法之情形，上訴
    並無理由，應予駁回。
　㈢至未扣案供犯罪所用之球棒1支(起訴書載為棍子)，雖為被告
    所有，然於犯後業經被告丟棄，難以尋獲，此有被告於本院
    審理時之筆錄足考，本院審酌縱不宣告沒收，與刑法之重要
    性亦不生影響，爰依刑法第38條之2第2項之規定不宣告沒收
    ，僅此敘明。　
　據上論斷，應依刑事訴訟法第455條之1第 1項、第3項、第368
  條、第373 條，判決如主文。
本案經檢察官王江濱起訴，檢察官盧祐涵到庭執行職務。
中    華    民    國   111    年    1   月    21    日
                  刑事第二十五庭審判長法官 白光華
                                      法官 曾淑娟
                                      法官 王綽光
上列正本證明與原本無異。
不得上訴。
                                    書記官  王嘉蓉
中　　華　　民　　國　　111 　年　　1 　　月　　25　　日
附錄本案論罪科刑法條全文：
中華民國刑法第277條
傷害人之身體或健康者，處五年以下有期徒刑、拘役或五十萬元
以下罰金。
犯前項之罪，因而致人於死者，處無期徒刑或七年以上有期徒刑
；致重傷者，處三年以上十年以下有期徒刑。

【本案附件】
臺灣新北地方法院刑事簡易判決
                                    110年度審簡字第327號
公　訴　人　臺灣新北地方檢察署檢察官
被　　　告　丁宥斌  男  民國00年0月0日生
                    身分證統一編號：Z000000000號
                    住雲林縣○○鄉○○000○00號
                    居新北市○○區○○路000號1樓
上列被告因傷害案件，經檢察官提起公訴（110年度偵字第 1375
號），嗣被告自白犯罪，經本院合議庭裁定認為宜以簡易判決處
刑（原受理案號：110年度審訴字第396號），判決如下：
    主      文
丁宥斌共同犯傷害罪，處拘役肆拾日，如易科罰金，以新臺幣壹
仟元折算壹日。
    事實及理由
一、本案犯罪事實及證據，除據部分應補充「被告丁宥斌於本院
    110年8月4 日準備程序中之自白」外，其餘均引用如附件檢
    察官起訴書之記載。
二、核被告丁宥斌所為，係犯刑法第277條第1項之傷害罪。又被
    告就本案犯行，與真實姓名年籍不詳綽號「阿聖」之成年友
    人有犯意聯絡及行為分擔，應論以共同正犯。
三、爰審酌被告僅因細故與告訴人林柑宏發生口角爭執，竟持棍
    毆打告訴人，致使告訴人受有如附件起訴書犯罪事實欄所載
    之傷害，所為實應非難，兼衡被告素行、高職畢業之智識程
    度（見被告個人戶籍資料查詢結果）、犯罪動機、目的、手
    段、告訴人受傷程度，暨其犯後坦認犯行，然未與告訴人達
    成和解等一切情狀，量處如主文所示之刑，並諭知易科罰金
    之折算標準。
四、依刑事訴訟法第449條第2項、第3項、第454條第2 項，刑法
    第28條、第277條第1項、第41條第1項前段，刑法施行法第1
    條之1第1項，逕以簡易判決處刑如主文。
五、如不服本判決，得自收受送達之翌日起20日內向本院提出上
    訴狀，上訴於本院第二審合議庭。（須附繕本）本案經檢察
    官王江濱偵查起訴，由檢察官黃明絹到庭執行職務。
中    華    民    國  110     年    8     月    20    日
                  刑事第二十四庭  法  官  潘 長 生
上列正本證明與原本無異。
                                  書記官  許 雅 琪
中    華    民    國  110     年    8     月    20    日
附錄本案論罪科刑法條全文：
中華民國刑法第277條
傷害人之身體或健康者，處5年以下有期徒刑、拘役或50萬元以
下罰金。
犯前項之罪，因而致人於死者，處無期徒刑或7年以上有期徒刑
；致重傷者，處3年以上10年以下有期徒刑。
--------------------------------------------------------
附件：
臺灣新北地方檢察署檢察官起訴書
                                     110年度偵字第1375號
    被      告  丁宥斌  男  22歲（民國00年0月0日生）
                        住雲林縣○○鄉○○000○00號
                        居新北市○○區○○路000號1樓
                        國民身分證統一編號：Z000000000號
上列被告因傷害案件，業經偵查終結，認應提起公訴，茲將犯罪
事實及證據並所犯法條分敘如下：
        犯罪事實
一、丁宥斌於民國109 年10月29日18時10分許，在新北市○○區
    ○○路000 巷00號前，因與林柑宏發生口角，而心生不滿，
    竟與真實姓名年籍不詳綽號阿聖之成年人，共同基於傷害人
    身體之犯意聯絡，分別持棍子毆打林柑宏，致林柑宏受有頭
    部外傷、右側頭皮開放性傷口、右側前臂挫傷、左側手肘挫
    傷即左側手部挫傷等傷害。
二、案經林柑宏訴由新北市政府警察局三峽分局報告偵辦。
        證據並所犯法條
一、證據清單及待證事實：

編號 證據名稱 待證事實 1 被告丁宥斌於偵訊中供述 全部犯罪事實。 2 證人即告訴人林柑宏於警詢及偵訊中證述 全部犯罪事實。 3 監視器影像光碟及截圖 全部犯罪事實。 4 行天宮醫療志業醫療財團法人恩主公醫院診斷證明書1 紙及告訴人受傷照片 告訴人受有犯罪事實欄所載傷害事實。 


二、核被告所為，係犯刑法第277 條第1 項傷害罪嫌。被告與阿
    聖就上開犯嫌，有犯意聯絡及行為分擔，請依共同正犯論處
    。
三、依刑事訴訟法第251條第1項提起公訴。
　　此  致
臺灣新北地方法院
中    華   民    國   110    年    1     月    25    日                       檢  察  官  王江濱
本件正本證明與原本無異
中    華   民    國   110    年    2     月    5     日                       書  記  官  黃千瑜
附錄本案所犯法條全文:
中華民國刑法第277條
傷害人之身體或健康者，處5年以下有期徒刑、拘役或50萬元以
下罰金。
犯前項之罪，因而致人於死者，處無期徒刑或7年以上有期徒刑
；致重傷者，處3年以上10年以下有期徒刑。